tr: Uyumlu jant teli çapı: 10G; 11G; 12G; 13G; 14/15G double-butted; 14G; 15/16G double-butted; 15G; 16G; 8G; 9G; Diğer
zh-CN: 适配的辐条规: 10G; 11G; 12G; 13G; 14/15G 双抽管; 14G; 15/16G 双抽管; 15G; 16G; 8G; 9G; 其他
it: Calibro per raggi compatibile: 10G; 11G; 12G; 13G; 14/15G a doppio spessore; 14G; 15/16G a doppio spessore; 15G; 16G; 8G; 9G; Altro
cs: Kompatibilní tloušťka drátu výpletu: 10G; 11G; 12G; 13G; Dvakrát zeslabované 14/15G; 14G; Dvakrát zeslabované 15/16G; 15G; 16G; 8G; 9G; Jiné
el: Συμβατό πάχος ακτίνων: 10G; 11G; 12G; 13G; 14/15G διπλής διατομής; 14G; 15/16G διπλής διατομής; 15G; 16G; 8G; 9G; Άλλο
ja: 互換性のあるスポークゲージ: 10G; 11G; 12G; 13G; 14/15G ダブルバテッド; 14G; 15/16G ダブルバテッド; 15G; 16G; 8G; 9G; その他
hu: Kompatibilis küllőméret: 10G; 11G; 12G; 13G; 14/15G duplán húzott; 14G; 15/16G duplán húzott; 15G; 16G; 8G; 9G; Egyéb
sk-SK: Kompatibilný rozchod špicov: 10G; 11G; 12G; 13G; 14/15G dvakrát zoslabované; 14G; 15/16G dvakrát zoslabované; 15G; 16G; 8G; 9G; Iné
da: Kompatibel egermåler: 10G; 11G; 12G; 13G; 14/15G double-butted; 14G; 15/16G double-butted; 15G; 16G; 8G; 9G; Andet
sl-SI: Združljiva debelina napere: 10G; 11G; 12G; 13G; 14/15G dvakrat tanjšano; 14G; 15/16G dvakrat tanjšano; 15G; 16G; 8G; 9G; Drugo
ro-RO: Ecartament spițe compatibil: 10G; 11G; 12G; 13G; 14/15G double-butted; 14G; 15/16G double-butted; 15G; 16G; 8G; 9G; Altele
ko: 호환 가능한 스포크 게이지: 10G; 11G; 12G; 13G; 14/15G 더블 버티드; 14G; 15/16G 더블 버티드; 15G; 16G; 8G; 9G; 기타
fr: Calibre de rayon compatible: 10 G; 11 G; 12 G; 13 G; 14/15 G à double épaisseur; 14 G; 15/16 G à double épaisseur; 15 G; 16 G; 8 G; 9 G; Autre
bg-BG: Съвместим калибър на спиците: 10G; 11G; 12G; 13G; 14/15G двойно теглени; 14G; 15/16G двойно теглени; 15G; 16G; 8G; 9G; Друг
sv: Kompatibel ekermätare: 10G; 11G; 12G; 13G; 14/15G reducerad; 14G; 15/16G reducerad; 15G; 16G; 8G; 9G; Övrigt
de: Kompatible Speichenstärke: 10G; 11G; 12G; 13G; 14/15G konifiziert (double-butted); 14G; 15/16G konifiziert (double-butted); 15G; 16G; 8G; 9G; Sonstige
en: Compatible spoke gauge: 10G; 11G; 12G; 13G; 14/15G double-butted; 14G; 15/16G double-butted; 15G; 16G; 8G; 9G; Other
vi: Độ dày nan hoa tương thích: 10G; 11G; 12G; 13G; Vuốt thon kép 14/15G; 14G; Vuốt thon kép 15/16G; 15G; 16G; 8G; 9G; Khác
fi: Yhteensopiva pinnamittari: 10G; 11G; 12G; 13G; 14/15G kaksoisohennettu; 14G; 15/16G kaksoisohennettu; 15G; 16G; 8G; 9G; Muu
nb: Kompatibel eikemåler: 10G; 11G; 12G; 13G; 14/15G dobbelredusert; 14G; 15/16G dobbelredusert; 15G; 16G; 8G; 9G; Annet
hr-HR: Kompatibilni mjerač žbica: 10G; 11G; 12G; 13G; 14/15G dvostruko stanjena; 14G; 15/16G dvostruko stanjena; 15G; 16G; 8G; 9G; Ostalo
th: ขนาดเกจซี่ล้อที่รองรับการใช้งานร่วมกัน: 10G; 11G; 12G; 13G; แบบ Double-butted 14/15G; 14G; แบบ Double-butted 15/16G; 15G; 16G; 8G; 9G; อื่นๆ
pl: Kompatybilna grubość szprych: 10G; 11G; 12G; 13G; 14/15G podwójnie cieniowane; 14G; 15/16G podwójnie cieniowane; 15G; 16G; 8G; 9G; Inne
nl: Compatibele spaakdikte: 10G; 11G; 12G; 13G; 14/15G double-butted; 14G; 15/16G double-butted; 15G; 16G; 8G; 9G; Overige
ru: Совместимый калибр спиц: 10G; 11G; 12G; 13G; 14/15G с двойным баттингом; 14G; 15/16G с двойным баттингом; 15G; 16G; 8G; 9G; Другое
zh-TW: 相容輻條線徑: 10G; 11G; 12G; 13G; 14/15G 雙抽; 14G; 15/16G 雙抽; 15G; 16G; 8G; 9G; 其他
pt-PT: Calibre de raios compatível: 10G; 11G; 12G; 13G; 14/15G de espessura dupla; 14G; 15/16G de espessura dupla; 15G; 16G; 8G; 9G; Outra
lt-LT: Suderinamas stipino storis: 10G; 11G; 12G; 13G; 14/15G dvigubai ploninti; 14G; 15/16G dvigubai ploninti; 15G; 16G; 8G; 9G; Kita
pt-BR: Calibre de raio compatível: 10G; 11G; 12G; 13G; 14/15G espessura dupla; 14G; 15/16G espessura dupla; 15G; 16G; 8G; 9G; Outro
es: Calibre de radios compatible: 10G; 11G; 12G; 13G; 14/15G de doble espesor; 14G; 15/16G de doble espesor; 15G; 16G; 8G; 9G; Otro